臺灣花蓮地方法院刑事判決　　　　　　　 95年度訴字第482號
公　訴　人　臺灣花蓮地方法院檢察署檢察官
被　　　告　丁○○
　　　　　　戊○○
共　　　同　簡燦賢律師
選任辯護人
上列被告因違反槍砲彈藥刀械管制條例案件，經檢察官提起公訴
（95年度偵字第4665號），本院判決如下：
    主  文
丁○○未經許可，寄藏空氣槍及可發射子彈具有殺傷力之改造手
槍，處有期徒刑參年陸月，併科罰金新臺幣伍萬元，罰金如易服
勞役，以新臺幣壹仟元折算壹日。扣案空氣長槍壹支（槍枝管制
編號0000000000）、改造手槍壹支（槍枝管制編號0000000000）
、改造子彈參顆、土造子彈陸顆及十字弓壹支均沒收。
戊○○共同未經許可，寄藏空氣槍及可發射子彈具有殺傷力之改
造手槍，處有期徒刑參年陸月，併科罰金新臺幣伍萬元，罰金如
易服勞役，以新臺幣壹仟元折算壹日。扣案空氣長槍壹支（槍枝
管制編號0000000000）、改造手槍壹支（槍枝管制編號00000000
00）、改造子彈參顆、土造子彈陸顆及十字弓壹支均沒收。
    事  實
一、丁○○（原名：甄存忠）、戊○○均明知槍砲彈藥刀械管制
    條例所列之槍、彈及刀械，非經中央主管機關許可，不得寄
    藏，詎丁○○於民國94年2、3月間某日，接受林耕摑（業於
    94年4月1日死亡）之委託，收受內含具殺傷力之空氣手槍 1
    支（槍枝編號：0000000000號）、仿BERETTA廠M-9半自動手
    槍1支（槍枝編號：0000000000號）、具殺傷力之改造子彈5
    顆及土造子彈8顆與十字弓1支等物之黑色塑膠袋 1個後，隨
    即將之寄藏其位於花蓮縣光復鄉○○村○○路○段209號住處
    內，嗣丁○○整理家務之時，因深覺上開槍、彈及十字弓等
    物藏置於住處有所不妥，乃於95年 3月15日上午11時許，攜
    至戊○○位於花蓮縣光復鄉○○村○○街15巷 9號住處，欲
    轉交由戊○○加以寄藏，此間戊○○亦明知丁○○所交付之
    黑色塑膠袋內有上開之槍、彈及十字弓等物，仍予以收受之
    ，並與其妻子甲○○（另由本院95年度訴字第 324號審結，
    尚未確定），基於寄藏之共同犯意聯絡，隨即交由甲○○將
    之藏置於上開住處內，嗣於同年3月17日上午7時許，警方持
    搜索票至上開住處實施搜索時，江春美因恐上情遭警發現，
    竟將上開仿BERETTA廠M-9半自動手槍1支、改造子彈5顆及土
    造子彈 8顆等槍彈取至其女兒書包內藏放，惟仍遭警搜索而
    當場查獲，並扣得具殺傷力之空氣手槍1支（槍枝編號：000
    0000000號）、仿BERETTA廠M-9半自動手槍1支（槍枝編號：
    0000000000號）、具殺傷力之改造子彈5顆、土造子彈8顆、
    十字弓1支、通槍條10支、電鑽2支、砂輪機2台、固定夾1支
    、黃油槍1支、鑽頭1組、鋼珠1包、紅外線瞄準器1組等物品
    ，始循線查悉上情。
二、案經花蓮縣警察局鳳林分局報告臺灣花蓮地方法院檢察署檢
    察官偵查起訴。
    理  由
壹、證據能力有無之認定
一、按被告以外之人於審判外之言詞或書面陳述，除法律有規定
    者外，不得作為證據。又被告以外之人於審判外之陳述，經
    當事人於審判程序同意作為證據，法院審酌該言詞陳述或書
    面陳述作成時之情況，認為適當者，亦得為證據。當事人、
    代理人或辯護人於法院調查證據時，知有第159條第1項不得
    為證據之情形，而未於言詞辯論終結前聲明異議者，視為有
    前項之同意，刑事訴訟法第159條第1項及第159條之5分別定
    有明文。
二、查另案被告甲○○於警詢時之陳述，屬被告以外之人於審判
    外之言詞陳述，且被告丁○○、戊○○之辯護人於本院準備
    程序中已主張該人於警詢時之陳述，為被告以外之人於審判
    外之陳述，並無證據能力，則依前揭刑事訴訟法第159條第1
    項有關傳聞證據排除法則之規定，是另案被告甲○○於警詢
    時之陳述，並無證據能力。另被告丁○○、戊○○於警詢時
    之供述（對於其他被告而言），雖均屬於被告以外之人於審
    判外之言詞陳述，且均不合刑事訴訟法第159條之2、第 159
    條之3 有關傳聞法則例外之要件，惟公訴人、被告丁○○、
    戊○○及其等辯護人就前開被告以外之人於審判外陳述，均
    業於本院審理時表示對證據能力沒有意見，同意作為證據，
    且迄未於本案言詞辯論終結前聲明異議，而本院審酌該等言
    詞陳述作成之情況，核無違法取證及證明力明顯過低之瑕疵
    ，亦認為以之作為證據為適當，則依諸上開規定，前揭被告
    丁○○、戊○○於警詢時之供述（對於其他被告而言），均
    具有證據能力。
貳、認定本案犯罪事實之證據及理由
一、訊據被告丁○○固不否認於上開時地受林耕摑之委託寄藏內
    含槍、彈及十字弓等物之黑色塑膠袋一事，惟矢口否認有何
    非法寄藏槍、彈及十字弓之犯行，辯稱：伊一開始並不知林
    耕摑所交付之那包黑色塑膠袋內係槍、彈及十字弓等物，直
    到95年 3月間伊整理東西，看到那包東西，打開後才發現是
    槍、彈及十字弓，後來伊想到戊○○有跟警察一起泡茶，於
    是拿去請他一起交給警察云云；被告戊○○亦不否認於上開
    時地收受被告丁○○所交付內含槍、彈等物之黑色塑膠袋一
    事，惟矢口否認有何非法寄藏槍、彈及十字弓之犯行，辯稱
    ：當時丁○○拿該黑色塑膠袋來之時，伊就順手拿給伊太太
    甲○○，並不知道是什麼東西，一直到 2天後被警察查獲之
    前，伊都不知那包黑色塑膠袋內有槍、彈及十字弓等物云云
    。
二、經查：
（一）警方於95年3月17日上午7時許，持搜索票至被告戊○○位
      於花蓮縣光復鄉○○村○○街15巷9號內，搜索查獲仿BER
      ETTA廠M-9半自動手槍1支（槍枝編號：0000000000號）空
　　　氣手槍1支（槍枝編號：0000000000號）、改造子彈5顆、
  　　土造子彈8顆及十字弓1支等物一情，除業據被告丁○○、
      戊○○供承不諱外，並經另案被告甲○○於偵審中供述明
      確，並有上開空氣手槍 1支、仿BERETTA廠M-9半自動手槍
      1支、改造子彈5顆、土造子彈8顆及十字弓1支等物扣案，
      以及搜索現場照片影本數張附卷可資為憑，此部分應認與
      事實相符。
（二）又扣案之仿BERETTA廠M-9半自動手槍1支（槍枝編號00000
      00000 ），係更換土造金屬槍管改造而成之改造手槍，機
      械性能良好，可擊發本案扣案之土造子彈，認具殺傷力；
      扣案之空氣手槍 1支（槍枝編號0000000000），以小型二
      氧化碳鋼瓶內之氣體為發射動力，機械性能良好，經實際
      試射，測得鋼珠（直徑約 6MM、重0.88克）之發射速度為
      131、132、135公尺/秒，計算其動能分別為7.55、7.67、
      8.02焦耳，單位面積動能分別為 26.71、27.11、28.36焦
      耳/平方公分（依日本科學警察研究所之研究結果，彈丸
      單位面積動能達20焦耳/平方公分，則足以穿入人體皮肉
      層，依刑事警察局對活豬作射擊測試結果，彈丸單位面積
      動能達24焦耳/平方公分，足以穿入豬隻皮肉層），是認
      應具殺傷力；扣案之改造子彈5顆認均係口徑9MM（9×9MM
      ）制式空包彈加裝直徑約 9MM之金屬彈頭改造而成之改造
      子彈，採樣 2顆試射，均可擊發，認具有殺傷力；另扣案
      之土造子彈8顆（具直徑約9MM金屬彈頭），採樣 2顆試射
      ，均可擊發，認具有殺傷力等情，亦有內政部警政署刑事
      警察局95年4月18日刑鑑字第0950042121號鑑驗通知書1份
      在卷可參，是上開扣案槍彈係屬槍砲彈藥刀械管制條例第
      4 條第1項第1款所定之空氣槍及其他可發射子彈具有殺傷
      力之槍砲及槍彈係屬槍砲彈藥刀械管制條例第12條之子彈
      無訛。此外，扣案之十字弓 1支，經鑑定亦係屬槍砲彈藥
      刀械管制條例之管制刀械，則有花蓮縣警察局95年4月6日
      花保民字第09500153090號函可資。
三、關於被告丁○○自始即知悉林耕摑所委託保管之物，係槍彈
    及十字弓，而有寄藏該槍彈及十字弓之犯意，其認定如下：
（一）案外人林耕摑業於94年4月1日死亡一節，為本院審理94年
      度重訴字第 3號被告蔡啟文、潘殷漢違反槍砲彈藥刀械管
      制條例等案件時職務上所知悉，且被告丁○○於本院審理
      而以證人身分作證時亦具結證稱：「（檢察官問：林耕摑
      是如何死的？）我不清楚，我知道他死是因為新聞有播出
      。」等語，由是可見，被告丁○○至遲於94年 4月間應已
      知悉林耕摑死亡之消息，則其既於94年2、3月間收受案外
      人林耕摑所交付之黑色塑膠袋，此間又得知案外人林耕摑
      死亡之消息，竟於其後長達 1年之時間，從未探究並查覺
      案外人林耕摑所交付寄藏之黑色塑膠袋內有槍、彈及十字
      弓等物，殊與常情有違，顯非可採；再參以非法持有槍彈
      、十字弓等違禁物之罪責非輕，依一般社會經驗法則，委
      託保管與受寄藏人之間，自具有高度信賴關係，則被告丁○○對於案外人林耕摑所委託保管之黑色塑膠袋內含有槍
      彈及十字弓等物一情，實無諉為不知之理。
（二）又被告丁○○於警詢時曾供稱：「（警方問：戊○○最近
      與你聯絡是何時？）最近是在18日我得知戊○○遭警方查
      獲槍械後我才與他聯絡。」、「（警方問：18日你與戊○○電話聯絡時，戊○○人在何處？）他在台北開會，我是
      在光復以我所有行動電話撥打給戊○○。」、「（警方問
      ：戊○○是何時返回光復，你們何時見面的？）我不知道
      ，但是戊○○是18日打給我說今日早上約我在他家碰面至
      分局說明」等語（見警卷第18頁至第19頁），由此可知，
      被告丁○○早已知悉被告戊○○之電話號碼，並於事發後
      以電話相互聯繫，惟被告丁○○於本院審理而以證人身分
      作證時卻證稱：「（審判長問：案發前你知否戊○○電話
      ？）我不知道，他也不知道我電話。」、「（審判長問：
      你當天去戊○○家找他，有無跟他先約？）沒有。」云云
      ，不惟與事實不符，且被告丁○○既供承知悉黑色塑膠袋
      內有槍、彈及十字弓後覺得緊張，自難想像被告丁○○事
      先未經與被告戊○○取得聯繫，即貿然攜帶上開槍、彈及
      十字弓等物至被告戊○○住處，準備向警方投案，是被告
      丁○○辯稱：伊交付該槍彈等物予被告戊○○係準備向警
      方投案云云，容或有所保留，難以輕信。
（三）再者，被告丁○○雖自始供稱：伊將黑色塑膠袋拿給戊○○後，戊○○正在講電話，並沒有問伊是什麼東西，就有
      事先離開云云，惟以被告丁○○所述上開情節，其既係「
      特地」且「親自」攜帶槍彈等物欲找被告戊○○一起向警
      方投案，應無未當面說明清楚，僅因被告戊○○「講電話
      」而未能提及欲帶槍彈向警方投案之事，即隨手交付槍彈
      等物之理；其次，被告丁○○並非不知被告戊○○電話號
      碼一事，已如前述，是即便其於94年 3月15日早上確實苦
      無機會向被告戊○○提及欲帶所交付之槍彈向警方投案一
      事，衡情亦應於當日下午起至警方查獲該些槍彈為止之 1
      、2 天內，積極與被告戊○○聯絡並告知上情，決無輕忽
      怠慢至警方查獲該槍彈之時，其仍遲未告知被告戊○○加
      以處理之可能？顯見被告丁○○早已將欲交付槍彈及十字
      弓等物一事告知被告戊○○，而被告戊○○亦自始知悉被
      告丁○○所交付之黑色塑膠袋內有槍彈及十字弓等物。此
      外，被告丁○○如欲持槍彈向警方自首投案，依槍砲彈藥
      刀械管制條例第18條第 1項之規定，本得減輕或免除其刑
      ，並無假手他人之必要，是其供稱交付該槍彈予被告戊○○係為向警方投案之辯解，顯係卸責之詞，不足為採。
（四）準此，則被告丁○○於受林耕摑委託保管該黑色塑膠袋之
      時，應已知悉其內含有槍、彈及十字弓等物，且其後將該
      槍、彈及十字弓等物交付予被告戊○○之目的，並非欲向
      警方投案一事，應堪予認定。
四、關於被告戊○○知悉被告丁○○所交付之黑色塑膠袋其內係
    槍、彈及十字弓等物，而有寄藏該槍彈及十字弓之犯意，其
    認定如下：
（一）被告丁○○於本件案發之前，應已知悉被告戊○○電話號
      碼及住處，業如前述，則暫且不論被告丁○○欲交付該槍
      彈及十字弓之目的為何，衡情被告丁○○應無事先未與被
      告戊○○取得聯繫並告知即將交付槍彈及十字弓等物，即
      貿然攜帶上開槍、彈及十字弓等違禁物至被告戊○○住處
      之理，是被告戊○○辯稱：伊不知丁○○所交付者係槍彈
      等物云云，已非無疑；又若非被告戊○○自始即知悉被告
      丁○○所交付黑色塑膠袋內有槍彈及十字弓等物，何以僅
      因其於收受黑色塑膠袋當時正在「講電話」，即不再探究
      該黑色塑膠袋內裝有何物，直於 2日後警方查獲該些槍彈
      為止，此間從未主動詢問妻甲○○或被告丁○○有關該內
      黑色塑膠袋之內容物為何；況且，另案被告甲○○嗣於本
      院95年度訴字第 324號案件審判程序時，已明確自白稱：
      伊承認有寄藏本案之槍彈及十字弓，這些都是丁○○於95
      年 3月15日中午拿來的等語，則屬於被告丁○○交付該槍
      彈及十字弓等物主要對象之被告戊○○，更無不知該黑色
      塑膠袋內含有槍彈及十字弓等物之可能。
（二）至另案被告甲○○雖於本院審理時證稱：伊係隔天才知道
      是手槍，想過 2天伊先生回來再告訴他，一直到被搜索持
      ，伊先生都還不知道此事云云，惟另案被告甲○○於警詢
      時原已供稱：「（警方問：戊○○持有手槍妳是否事前就
      知道？）戊○○的朋友是於15日中午12時左右持該 2把手
      槍至我們住所寄放，當時我丈夫戊○○即交給我要藏放，
      當時我即知道是手槍。」等語，此間於偵查中初訊時則改
      稱：一開始不知道是何物，係伊先生朋友走後打開才知道
      云云，嗣於偵審中始又改口證稱：係隔天整理東打開才發
      現是槍彈云云，不惟先後說法反覆不一，且有一再更改並
      延後其知悉所收受黑色塑膠袋內含有槍彈及十字弓時間之
      情事，若非有意卸免自身罪責並迴護被告戊○○，何以如
      此？是另案被告甲○○上開證詞，自不足憑為被告戊○○
      有利之認定。
（三）再者，另案被告甲○○於警方實施搜索之前，因恐寄藏槍
      彈之犯行被查獲，乃將其中仿BERETTA廠M-9半自動手槍 1
      支、改造子彈5顆及土造子彈8顆等槍彈取至其女兒書包內
      藏放一情，除為另案被告甲○○所不否認外，並業據證人
      即警員丙○○於本院審理時證述明確，顯見另案被告甲○○已知悉該些槍彈確屬於「違禁物」，是退一步言，即便
      另案被告甲○○係於被告丁○○交付後之「隔天」始發覺
      黑色塑膠袋係槍彈等物品，然若非被告戊○○早已知悉被
      告丁○○所交付黑色塑膠袋內有槍彈及十字弓等物，則另
      案被告甲○○僅係一單純家庭主婦，所寄放槍彈之人又係
      其夫即被告戊○○之友人，且非法持有槍彈涉及刑責，茲
      事體大，豈有未立即以電話告知其夫即被告戊○○或報警
      處理之可能？又另案被告甲○○於95年 3月17日偵訊時已
      明確供稱：該槍彈係伊先生朋友在95年 3月15日中午拿到
      伊家外面交給伊先生戊○○代為保管，東西是用黑色袋子
      及牛皮紙袋裝著，一開始我們不知道是何物，等伊先生朋
      友走了，伊才打開來看，才知道是槍彈，本來伊要報警，
      但伊先生說他過 2天就會來拿，伊才將它放到伊家置物間
      內等語，由此可見，被告戊○○及另案被告甲○○「至遲
      」於收受該黑色塑膠袋之後，應已知悉其內含有槍彈等物
      品，惟被告戊○○卻自始否認上情，而另案被告甲○○其
      後亦改口供稱：伊係在「隔天」整理東西，打開黑色塑膠
      袋才知道有槍彈云云，益見被告戊○○、另案被告甲○○
      2人所言一再避重就輕，殊難採信。
（四）此外，另案被告甲○○於本院審理時雖證稱：伊沒有看到
      十字弓，是警方在伊先生戊○○儲藏室找到，伊才看到云
      云，而被告丁○○以證人身分作證時亦證稱：伊係先拿槍
      彈到戊○○家，後來才又回家拿十字弓，自己掛在戊○○
      家的工具室內云云，惟查：另案被告甲○○、被告丁○○
      既均一致證稱：丁○○拿黑色塑膠袋至戊○○住處時，是
      由戊○○轉手交給甲○○拿到住處內，後來戊○○就先離
      開等語，顯見被告戊○○之後雖已不在住處，惟其妻即甲○○應仍在住處內，惟被告丁○○竟未將其自行拿十字弓
      至被告戊○○工具室一事告知另案被告甲○○，已有違常
      情，參以被告丁○○作證時又證稱：伊與戊○○沒有什麼
　　　往來等詞，另案被告甲○○亦證實：伊先生戊○○與丁○○只是認識，沒有很深的交情等詞，則被告丁○○更無自
　　　行將十字弓拿至被告戊○○住處之工具室懸掛，而未加以
　　　告知之理。是另案被告甲○○、丁○○上開證詞，亦無非
 　　 為被告戊○○卸責之詞，顯不足為採。
（五）準此，則被告戊○○於收受被告丁○○所交付黑色塑膠袋
      之時，應已知悉其內含有槍、彈及十字弓等物，且被告丁○○將該槍、彈及十字弓等物交付予被告戊○○之目的，
      並非欲向警方投案，已如前述，則被告戊○○收受被告丁○○所交付之該槍彈及十子弓等物後，即交付予其妻甲○○加以共同寄藏之事實，堪予認定。
五、綜上所述，被告丁○○、戊○○所辯各節，俱不足採信，其
    2 人均有未經許可寄藏上開槍彈及十字弓之犯行，事證明確
    ，應依法論科。
六、核被告丁○○、戊○○就寄藏上開空氣手槍 1支（槍枝編號
    0000000000）、仿BERETTA廠M-9半自動手槍 1支（槍枝編號
    0000000000）之犯行，係違反同條例第8條第4項之未經許可
    寄藏空氣槍及可發射子彈具有殺傷力之槍枝罪；就寄藏上開
    具殺傷力之改造子彈5顆及土造子彈8顆之犯行，係違反同條
    例第12條第4項之未經許可寄藏子彈罪；就寄藏上開十字弓1
    支之犯行，則係違反槍砲彈藥刀械管制條例第14條第 3項未
    經許可持有刀械罪。被告戊○○就上開犯行，與另案被告甲○○之間，有犯意聯絡及行為分擔，應論以共同正犯（按被
    告戊○○於行為後，刑法第28條有關共同正犯之規定，業於
    94年1月7日經立法院修正，並自95年7月1日施行，然該條文
    僅做文字之修正，非屬法律之變更，應逕適用修正後之刑法
    第28條規定）。又被告 2人上開寄藏本身之持有行為，應為
    寄藏之當然結果，故不另論其持有行為。另被告 2人均係以
    一寄藏行為，同時觸犯上開3罪名，為想像競合犯，應從1重
    之未經許可寄藏空氣手槍及可發射子彈具有殺傷力之改造手
    槍罪處斷。爰審酌被告 2人均未曾受任何罪刑之宣告，素行
    尚可，惟其寄藏具有殺傷力之空氣槍、改造手槍、子彈及十
    字弓等物，不僅對於他人之生命身體造成潛在性威脅，亦間
    接危害社會治安，復參酌其 2人犯罪之動機、目的、手段以
    及案發後自始否認犯行，全無悔意，犯後態度不佳等一切情
    狀，各量處如主文所示之刑，並諭知併科罰金及其易服勞役
    之折算標準，以資懲儆。
七、末按被告 2人於行為後，刑法第42條有關易服勞役規定亦有
    所修正，依修正前第42條第2項規定：「易服勞役以1元以上
    3 元以下，折算1日。但勞役期限不得逾6個月。」（該法條
    適用修正前《即82年2月5日修正公布》罰金罰鍰提高標準條
    例第2條（現已刪除）規定，就其原定數額提高為100倍折算
    1日，再依現行法規所定貨幣單位折算新臺幣條例第2條規定
    ，1元以新臺幣之3倍折算，換算結果，該舊法條規定易服勞
    役之折算標準若依新臺幣計算，應係以新臺幣300元以上900
    元以下折算1日），茲比較修正後第42條第3項規定：「易服
    勞役以新臺幣1000元、2000元或3000元折算 1日」，上開修
    正後之新法規定易服勞役折算標準之金額提高，對被告較為
    有利，自應依刑法第2條第1項後段規定，適用新修正之刑法
    第42條第3項，定其易服勞役之折算標準。
八、至扣案之空氣手槍1支（槍枝編號0000000000）、仿BERETTA
    廠M-9半自動手槍1支（槍枝編號0000000000）、具殺傷力之
    改造子彈3顆及土造子彈6顆與十字弓 1支等物，均屬槍砲彈
    藥刀械管制條例管制之物，為違禁物，應依刑法第38條第 1
    項第 1款之規定，宣告均沒收；其餘扣案原具有殺傷力之改
    造子彈2顆及土造子彈2顆，則因業經試射，其彈藥部分已因
    擊發而燃燒殆盡，其餘部分亦裂解為彈頭及彈殼，已不具子
    彈之外型及功能，已不屬於違禁物，爰不予宣告沒收；扣案
    之通槍條10支、電鑽2支、砂輪機2台、固定夾1支、黃油槍1
    支、鑽頭1組、鋼珠1包、紅外線瞄準器 1組等物，並非違禁
    物，依卷內事證無從證明係被告戊○○所有供本件犯罪所用
    之工具，爰不併予宣告沒收，附此敘明。
據上論斷，應依刑事訴訟法第299條第1項前段，槍砲彈藥刀械管
制條例第8條第4項、第12條第4項、第14條第3項，刑法第2條第1
項後段、第11條前段、第28條、第55條、第42條第 2項、第38條
第1項第1款，刑法施行法第1條之1，判決如主文。
本案經檢察官乙○○到庭執行職務。
中　　華　　民　　國　　96　　年　　4 　　月　　13　　日
      　　　　　　　　  臺灣花蓮地方法院刑事第二庭
                            審判長法官  李  豫  雙
                                  法官  俞  秀  美
                                  法官  楊  仲  農
上列正本證明與原本無異。
如對本判決不服，應於送達後10日內，向本院提出上訴狀。（應
抄附繕本）
                                 書記官
中　　華　　民　　國　　96　　年　　4 　　月　　16　　日
附錄本判決論罪之法律條文：
槍砲彈藥刀械管制條例第8條第4項：
未經許可，持有、寄藏或意圖販賣而陳列第一項所列槍枝者，處
一年以上七年以下有期徒刑，併科新台幣七百萬元以下罰金。
槍砲彈藥刀械管制條例第12條第4項：
未經許可，持有、寄藏或意圖販賣而陳列子彈者，處五年以下有
期徒刑，併科新台幣三百萬元以下罰金。
槍砲彈藥刀械管制條例第14條第3項：
未經許可，持有或意圖販賣而陳列刀械者，處一年以下有期徒刑
、拘役或新台幣五十萬元以下罰金。
